【裁判字號】    98,財管,8
【裁判日期】    980424
【裁判案由】    選任遺產管理人
【裁判全文】
臺灣板橋地方法院民事裁定
聲  請  人  甲○○
            丙○○
            乙○○
上聲請人聲請對被繼承人丁○○選任遺產管理人事件，本院裁定
如下：
  主  文
聲請駁回。
程序費用新臺幣壹仟元由聲請人負擔。
  理  由
一、聲請意旨略以：第三人戴謝碧銀前與被繼承人丁○○訂定「
    委任繳納承購整建住宅價款及辦理所有權登記契約」，雙方
    約定於價款全部繳清後，將座落臺北市○○街301巷12號2樓
    之住宅所有權移轉登記為戴謝碧銀或其指定之人。嗣第三人
    戴謝碧銀又與許興根訂定「委任繳納整建住宅價款及辦理所
    有權登記契約」，雙方約定於價款全部繳清後，將系爭不動
    產所有權變更登記為許興根或其指定人名義。惟許興根亦已
    死亡，故應由繼承人甲○○、丙○○、乙○○承受其權利義
    務，故聲請人等為本件利害關係人。緣被繼承人丁○○（女
    ，民國前10年11月9 日生，身分證統一編號：Ｚ000000 000
    號）於民國68年1 月9 日死亡，惟其並無任何親生子女，配
    偶亦早於其死亡，且丁○○非同戶記載養女楊寶蓮之養母，
    其繼承人之有無，確屬不明，爰依法聲請選任被繼承人丁○
    ○之遺產管理人等語。
二、按先順序繼承人均拋棄其繼承權時，由次順序之繼承人繼承
    。其次順序繼承人有無不明或第四順序之繼承人均拋棄其繼
    承權者，準用關於無人承認繼承之規定；又繼承開始時，繼
    承人之有無不明者，由親屬會議於一個月內選定遺產管理人
    ，並將繼承開始及選定遺產管理人之事由，向法院報明；親
    屬會議依前條規定為報明後，法院應依公示催告程序，定六
    個月以上之期限，公告繼承人，命其於期限內承認繼承。無
    親屬會議或親屬會議未於前條所定期限內選定遺產管理人者
    ，利害關係人或檢察官，得聲請法院選任遺產管理人，並由
    法院依前項規定為公示催告，民法第1176條第6 項、第1177
    條、第1178條分別定有明文。
三、經查，聲請人主張之前揭事實，固據其提出丁○○除戶謄本
    、委任繳納承購整建住宅價款及辦理所有權登記契約、聲請
    人戶籍謄本、繼承系統表、土地及建物謄本為證。惟依聲請
    人提出之繼承系表所載，被繼承人丁○○死亡時尚有法定繼
    承人陳檨、楊秀琴存在（陳檨、楊秀琴二人均晚於被繼承人
    丁○○死亡，陳檨、楊秀琴得繼承被繼承人丁○○之遺產）
    ，非屬無人繼承或繼承人不明之情形，揆諸前揭規定與說明
    ，本件聲請人聲請選任遺產管理人，於不合法，應予駁回。
四、依非訟事件法第21條第1項、第24條第1項，裁定如主文。
中    華    民    國    98    年    4     月    24    日
                  家事法庭  法  官  黃惠瑛
以上正本證明與原本無異。
如不服本裁定，應於裁定送達後10日內，以書狀向本院提出抗告
。
中    華    民    國    98    年    4     月    24    日
                            書記官  王苑琦


司法院資訊處製作；財團法人民間司法改革基金會備份。
